# 请教陈版及各位大侠一揽子协议安排下，收购少数股权商誉的调整

提问人：zxxiao2007 时间：2018-03-06 19:50:13
A企业通过一揽子交易分两次收购股权，分别为70%，20%.评估按收益法。请问在取得70%的股权并控制时商誉一次确认还是分次确认？理由是什么 ？对价是按持股比例分次支付

回答人：chenyiwei
如果确定这两次股权收购构成一揽子交易，则不能将第二次收购20%作为一项单独的收购少数股权交易进行处理，而应将其作为取得控制权的交易的一部分，商誉按90%的股权比例计算。

提问人：zxxiao2007 时间：2018-03-07 09:42:07
是不是达到控制权70%时， 按90%的对价确认母公司长投、合并的商誉，未付20%的股权款作负债处理。即使20%的股权未办理工商、股权转让手续？

回答人：chenyiwei
是的，这样在购买日只能确认10%的少数股权，而不是30%。